# 采用成本法其他综合收益怎么也可以按比例结转呢？

提问人：wufaxian 时间：2019-10-22 06:30:13
请看下方截图。成本法，不是在分红的时候才确认投资收益吗？为什么在下面这段文字当中，其他综合收益和其他所有者权益也按比例结转了。

回答人：chenyiwei
当前期由权益法转为成本法时，购买日之前持有的股权投资因采用权益法核算而确认的其他综合收益和其他权益变动（资本公积——其他资本公积）在购买日都是暂时不做处理，继续挂帐的，所以在后续成本法核算期间，仍可能存在原先权益法核算期间形成的其他综合收益和资本公积。相应地，如果后续处置该子公司的长投，但继续保留控制或重大影响的，则剩余股权继续作为长期股权投资核算，此时认为在个别报表层面并未发生跨越会计处理界线，所以只是按照处置的股权比例，按比例转出这部分其他综合收益和资本公积；如果丧失了重大影响，对剩余股权转为金融资产核算的，则跨越了会计处理界线，原先累积的所有其他综合收益和资本公积都应转入损益。